Bastian Jorquera Serón

Analista Programador

- **\(+56 940628317**
- https://bastianulrich-dev.github.io/
- bastianjorquera8@gmail.com

 □
- (Rancagua, Chile

PERFIL PROFESIONAL

Soy un Analista Programador con experiencia en el desarrollo Full-stack. Mi enfoque se centra en la programación Front-end utilizando HTML5, JavaScript, CSS3 y Bootstrap. Además, tengo sólidos conocimientos en el Framework Angular. En el ámbito Back-end, cuento con experiencia en lenguajes como PHP, Java con Spring boot y Node.js con Express.js. También he trabajado con bases de datos MySQL y tengo conocimiento en Firebase. Soy competente en prototipado con Figma, manejo eficazmente GIT y tengo conocimientos en UX/UI. Mi mayor fortaleza es mi capacidad para aprender de manera autónoma, lo que me permite buscar soluciones eficientes e innovadoras. Siempre estoy interesado en la investigación e implementación de mejoras constantes en los procesos de trabajo, y mi habilidad para ser ordenado y organizado facilita mis labores.

HABILIDADES

Nivel alto

Html5, Css3, SCSS, JavaScript, Angular.

Nivel medio

Git, Bootstrap, Java, Mysql, Firebase Figma, UX/UI, Spring boot.

Nivel básico

React.js, PHP.

EXPERIENCIA PROFESIONAL

DESARROLLADOR UX/UI

Siigroup Abril 2022 – Agosto 2023.

Responsable de crear maquetas en Angular con HTML semántico, SCSS metodología BEM y Typescript. Programación de funciones y encargado de la Accesibilidad del proyecto en cliente banco. Además de brindar apoyo constante en distintas células.

DESARROLLADOR FULL-STACK JUNIOR

SAPSG, Agosto 2021 – Abril 2022

Responsable de analizar, desarrollar y ejecutar soluciones de programación con lenguaje JavaScript, Html, Mysql, java y Bootstrap en proyecto de gestión de bodega en pyme para cumplir con las necesidades de los clientes.

DESARROLLADOR FULL-STACK JUNIOR

CYGSA, Enero 2020 – Julio 2021

Responsable de analizar, desarrollar y ejecutar soluciones de programación con lenguaje PHP, JavaScript, Html, CSS, Mysql y Bootstrap en proyecto de mina teniente para los operadores. Además, realización de trabajos administrativos en el área de informática, mantenimiento y soporte de servicios.

EDUCACIÓN

ANALISTA PROGRAMADOR

Instituto Profesional INACAP, Rancagua, 2016 – 2020

INGENIERIA EN INFORMATICA

Instituto IPCHILE, Rancagua, 2023 – actualidad.

Carta de Recomendación

En Las Condes a 16 de agosto de 2023

A quien corresponda:

Reciba un cordial y respetuoso saludo. Por medio de la presente carta quiero hacer constar las excelentes cualidades profesionales del señor **Bastian Ulrich Jorquera Serón**, con RUT N°19.232.749-0 que ha trabajado para la empresa SII Group Chile SpA, RUT N°76.107.191-2 entre el año 2022 y 2023 en el puesto de Diseñador UX/UI.

El señor Bastian Jorquera ha demostrado ser una persona responsable, eficaz, comprometida y fiel cumplidor de sus tareas en su trabajo. Además, siempre se ha comportado correctamente con sus superiores y sus compañeros de trabajo, y siempre ha manifestado preocupación por mejorar, capacitarse y actualizar sus conocimientos.

Quedo a su disposición para cualquier información adicional que necesite.

Atentamente,

Emanuele Galazzo

Business Sector Manager

+56 9 57681511

Emowele obeto